臺灣高等法院民事裁定　　　　　　　　　 96年度抗字第194號
抗　 告　人　己○○
　　　　　　 戊○○
　　　　　　 丁○○
　　　　　　 丙○○
　　　　　　 乙○○
　　　　　　 甲○○
共　　　 同
代　 理　人　謝世瑩律師
抗告人因與相對人庚○○等間損害賠償事件，對於中華民國95年
12月15日臺灣桃園地方法院95年度重訴字第313號所為裁定提起
抗告，本院裁定如下：
    主  文
抗告駁回。
抗告費用由抗告人負擔。
    理  由
一、抗告意旨略以：上訴第二審之裁判費是否已繳納，為得命上
    訴人補正之事項，並非不得命補正之事項；又上訴人係於上
    訴期間屆滿前，始決定委任訴訟代理人提起上訴，而該訴訟
    代理人係於受上訴人委任即民國95年12月13日當晚撰擬上訴
    狀，以夜間收狀之方式遞送上訴狀，又本件上訴裁判費高達
    新台幣10餘萬元，原審法院夜間代收訴狀之法警無法代收第
    二審裁判費，致上訴人未能於法定期間內繳納第二審裁判費
    ，原法院未察，逕駁回上訴人之上訴，顯非妥適，為此求予
    廢棄原裁定等語。
二、按上訴不合程式或有其他不合法之情形而可以補正者，原第
    一審法院應定期間命其補正，如不於期間內補正，應以裁定
    駁回之；又上訴人有律師為訴訟代理人，或依書狀上之記載
    可認其明知上訴要件有欠缺者，法院得不行民事訴訟法第44
    2條第2項之程序，民事訴訟法第442條第2項、民事訴訟法施
    行法第9條分別定有明文。次按民事訴訟法施行法第9條所定
    上訴人有律師為訴訟代理人，而未繳納裁判費者，法院得不
    定期間命其補正，乃在避免延滯訴訟，與人民訴訟權之行使
    及人民在法律上地位之平等，尚無妨礙，司法院大法官會議
    釋字第一七九號解釋甚明。
三、查本件抗告人於原審請求損害賠償，經原法院於民國95年10
    月3日核定訴訟標的金額為新臺幣（下同）6,242,660元，並
    裁定命抗告人於限期內補繳第一審裁判費62,875元，經抗告
    人補繳無訛，有原法院95年度重訴字第313號裁定、送達證
    書及繳費收據附卷可稽（見原審卷43、44、3頁），嗣抗告
    人於95年10月13日雖擴張訴訟標的金額為6,482,660元，惟
    抗告人於原審即委任律師謝世瑩為訴訟代理人，亦有委任狀
    足憑（原審卷10頁）。足見該訴訟代理人為抗告人提起第二
    審上訴時，對於本件訴訟標的價額及應繳繳納之裁判費數額
    若干，知之甚詳，自無待於法院之核定。茲伊為抗告人提起
    第二審上訴，竟未據繳納裁判費，況至95年12月22日收受原
    裁定前，仍有充分期間得自動繳納而仍未繳納者，顯係有意
    延滯訴訟，自無保護之必要。原法院因依民事訴訟法施行法
    第9 條規定，未行民事訴訟法第442條第2項及第444條第1項
    但書之程序，認抗告人之上訴不合法，裁定予以駁回，於法
    並無不合。抗告意旨指摘原裁定不當，求予廢棄，非有理由
    ，應予駁回。
四、據上論結，本件抗告為無理由，裁定如主文。
中　　華　　民　　國　　96　　年　　 4　　月　　9　　日
                    民事第五庭
                        審判長法　官  林丁寶
　　　　　　　　　　  　　　　法　官  陳博享
　　　　　　　　　　　  　　　法　官  蔡芳齡
正本係照原本作成。
本裁定除以適用法規顯有錯誤為理由，並經本院許可外，不得再
抗告。如提起再抗告，應於收受後10日內委任律師為訴訟代理人
向本院提出再抗告狀。並繳納再抗告費新台幣１千元。
中　　華　　民　　國　　96　　年　　4 　　月　　10　　日
                      　　　　書記官  蔡錦輝
